臺灣高等法院刑事判決　　　　　　　　　94年度軍上字第21號
上　訴　人
即　被　告　甲○○
上列上訴人因違反職役職責案件，不服國防部高等軍事法院94年
度法仁判字第024號，中華民國94年2月1日第二審判決（起訴案
號：國防部北部地方軍事法院檢察署93年訴字第267號），提起
上訴，本院判決如下：
    主  文
上訴駁回。
    理  由
一、按被告不服高等軍事法院宣告有期徒刑之上訴判決，而提起
    上訴者，應以判決違背法令為由，軍事審判法第181條第5項
    定有明文。倘上訴理由狀並未依據卷內訴訟資料，具體指摘
    原判決不適用何種法則或如何適用不當，或所指摘原判決違
    法情事，顯與法律規定得為第三審上訴理由之違法情形，不
    相適合時，均應認為其上訴為違背法律上之程序，應予駁回
    ，此觀諸軍事審判法第179條、刑事訴訟法第395條前段之規
    定至明。
二、上訴人即被告甲○○（民國91年7月2日入伍，義務役），係
    聯勤第三地區支援指揮部41運輸群第408營4324連一兵前於
    88年及89年間，因犯竊盜罪及違反毒品危害防制條例案件，
    分別經臺灣高等法院及臺灣板橋地方法院各判處有期徒刑十
    月及有期徒刑六月，如易科罰金以三百元折算一日，並由臺
    灣板橋地方法院裁定應執行有期徒刑一年二月，執行至91年
    1月3日縮刑假釋出監，於91年2月2日假釋期滿，執行完畢。
    入伍後，仍不思惕勵，於91年間，因違反職役職責案件，經
    國防部北部地方軍事法院判處有期徒刑十月，於92年7月4日
    執行徒刑完畢，翌（5）日出監。甲○○回役後，仍不知悔
    悟，緣於93年6月15日18時起，自臺灣駐地休假離營，應於
    同年月17日8時返營銷假，屆時竟以要照顧已懷孕之女友及
    逾假畏罪為由，而萌生長期脫免職役之意圖，逾假潛逃在外
    ，匿居臺北縣中和市、板橋市賓館一帶，賴積蓄維生，迄93
    年11月15日20時20分許，在臺北縣中和市○○路11號三商巧
    福店內用餐時，為臺北縣政府警察局中和分局警員緝獲。經
    起訴後，國防部北部地方軍事法院以被告坦承犯行，核與臺
    北縣（原判決誤載為臺北市）政府警察局中和分局93年11月
    16日北縣警中刑字第0930053307號通緝案件移送書暨所附調
    查筆錄記載情節相符，並經證人即被告服務單位中尉輔導長
    鄧宣禮到庭就被告逾假後曾與部隊聯絡返營事宜，惟未按約
    定時間返營且隱匿行跡等情節結證屬實。綜觀上述，足證被
    告逾假離役時，具有長期脫免職役意圖，且其逾假離役後，
    復經該管於93年6月18日以 (93)隅駢字0000000000號發布離
    營通報，有該通報乙份在卷可佐，另有被告假單乙紙在卷可
    稽，其犯罪事實極為明確。認被告觸犯陸海空軍刑法第39條
    第1項前段之「意圖長期脫免職役而離去職役」罪。審酌被
    告前開累犯情形及被告到案後坦承犯行，學歷僅國小畢業，
    智慮未周等一切情狀，量處有期徒刑壹年貳月。被告認該判
    決量刑過重，提起上訴。國防部高等軍事法院以原判決已審
    酌被告係累犯，其僅國小畢業之教育程度，智慮未周等一切
    情狀，在法定刑範圍內量處被告有期徒刑壹年貳月，量刑尚
    稱允當，認被告請求輕判，並無理由，而駁回被告之上訴。
三、被告不服國防部高等軍事法院之判決，提起上訴，其上訴意
    旨略以：上訴人欲留在懷孕女友身邊照顧女友，上訴人僅國
    小畢業智慮不足，在魯莽情形下逾假潛逃，於情尚有可憫之
    處！請求將原判決發回原法院依刑法第五十九條之意旨，減
    輕其刑云云。
四、刑法第五十九條之酌量減輕其刑，必於犯罪之情狀，在客觀
    上足以引起一般同情，認為即予宣告法定低度刑期猶嫌過重
    者，始有其適用，至於被告無前科，素行端正，子女眾多等
    情狀，僅可為法定刑內從輕科刑之標準，不得據為酌減其刑
    之理由，此有最高法院五十一年台上字第八九九號判例可參
    。查被告無故離去職役之行為，及其所稱量刑過重等情，原
    審與第一審判決於事實及理由欄已詳為敘明，原判決關於被
    告犯罪事實認定與證據取捨，並無不合，且按關於刑之量定
    ，係實體法賦予法院得自由裁量事項，倘其未逾越法律規定
    範圍，或濫用其權限，即不得任意指摘為違法，以為第三審
    上訴之理由（最高法院75年台上字第7033號判例參照）。原
    判決就上訴人有逃亡等前科再犯本罪等一切情狀予以綜合考
    量，在法定刑內酌處刑罰，上訴意旨，認其有刑法五十九條
    酌減其刑之適用，指原審量刑過重，即未指摘原判決科刑有
    何違背法令，且依其犯罪情狀，參酌前開判例意旨，法院自
    難依法酌減其刑，被告僅就科刑輕重為爭執，自非適法之第
    三審上訴理由（最高法院74年台上字第5236號判例意旨參照
    ）。綜上所述，上訴人對於原審判決，未具其他實體上訴理
    由，其空言上訴，核無理由，應該駁回。
據上論斷，應依軍事審判法第179條，刑事訴訟法第396條第1項
，判決如主文。
中　　華　　民　　國　　94　　年　　3　 　月　　25　　日
　　　　　　　　　刑事第十五庭審判長法　官　蔡永昌
　　　　　　　　　　　　　　　　　  法　官　張正亞
　　　　　　　　　　　　　　　　　  法　官　陳榮和
以上正本證明與原本無異。
不得上訴。
                                    書記官　劉麗芬
中　　華　　民　　國　　94　　年　　3 　　月　　28　　日
